臺灣桃園地方法院刑事判決　　　　　 96年度交簡上字第112號
上　訴　人　乙○○
即　被　告
　　　　　　　　　　　1 弄3 號6 樓
上列上訴人即被告因所犯公共危險案件，不服本院交通法庭中華
民國96年4 月20日96年度壢交簡字第863 號第一審判決（檢察官
聲請簡易處刑案號：96年度偵字第6725號）後，被告提起上訴，
本院管轄之第二審地方法院合議庭判決如下︰
    主  文
原判決撤銷。
乙○○服用酒類，不能安全駕駛動力交通工具而駕駛，處有期徒
刑貳月，減為有期徒刑壹月，如易科罰金，以新臺幣壹仟元折算
壹日。
    事  實
一、乙○○前因公共危險案件，經本院以95年度壢交簡字第1153
    號判決判處罰金15,000元確定，於民國95年9 月22日繳納罰
    金執行完畢（不構成累犯）。詎猶不知悔改，於96年2 月10
    日零時許，在桃園縣中壢市火車站附近友人家中飲用酒類後
    ，明知服用酒類後，其吐氣所含酒精成分超過每公升0.25毫
    克以上者，不得駕駛動力交通工具，而飲酒後導致其注意力
    減低、反應能力變慢，若仍駕車行駛於道路上，隨時有致他
    人死、傷之危險，而當時其已處於不能安全駕駛動力交通工
    具之狀態，於同日凌晨4 時許，仍駕駛車牌號碼K4－7631號
    自用小客車離去，欲返回桃園縣龍潭鄉○○路533 巷51弄3
    號6 樓之住處，途經桃園縣中壢市○○路83號前，因不勝酒
    力，遂將上開自用小車停放在外側車道上而於車內睡覺，嗣
    於同日9 時許，經警到場處理並將乙○○帶回派出所施以呼
    氣酒精濃度測試，已達每公升0.85毫克，始知上情。案經桃
    園縣政府警察局中壢分局報請臺灣桃園地方法院檢察署檢察
    官偵查後聲請簡易判決處刑。
二、案經桃園縣政府警察局中壢分局報請臺灣桃園地方法院檢察
    署檢察官聲請簡易判決處刑。
    理  由
一、訊據被告乙○○固坦承於為警查獲前有飲酒之情形，然矢口
    否認有何酒醉駕車之犯行，辯稱：伊是喝酒後，和朋友在車
    內休息，等酒醒後再開車回家，但伊根本沒有開動車子或移
    動車子，既然沒有開車，豈有酒後駕車之情形云云。經查：
  (一)本案之查獲，係警員劉昌發於96年2 月10日上午9 時許，執
    行巡邏勤務，經過桃園縣中壢市○○路83號前，發現車牌號
    碼K4-7631 號自用小客車停放於外側車道上，已經阻礙到該
    外側車道的車輛通行，即上前查看，發現被告與證人丙○○
    睡於該小客車內，經喚醒被告後，發現被告身上有濃厚酒味
    ，即將被告帶回派出所實施呼氣酒精濃度測試，已達每公升
    0.85毫克等情，為證人劉昌發於本院審理時證述明確，並有
    酒精測定紀錄表、桃園縣政府警察局汽車駕駛人酒後生理協
    調平衡檢測紀錄表、刑法第185 條之3 酒後駕車案件觀察紀
    錄表、桃園縣政府警察局舉發違反道路交通管理事件通知單
    等件附卷可稽（偵查卷第9 、10、11、12頁）。足認被告於
    96年2 月10日上午9 時許為警查獲時，係將車停放於桃園縣
    中壢市○○路83號前之外側車道上，而與友人一起在上開小
    客車內睡覺，且嗣後為警測得呼氣酒精濃度為每公升0.85毫
    克。
  (二)被告否認有何酒醉駕車之犯行，辯稱：伊於96年2 月10日凌
    晨零時許，開車至中壢火車站附近朋友家喝酒，因為找不到
    停車位就將車併排停在中壢市○○路83號前外側車道上，伊
    就下車到朋友家喝酒，從凌晨零時喝到凌晨4 時，喝完酒後
    打算要回家，就走路到停車的地方，跟朋友在車上睡覺，想
    說等到天亮再回去，伊只是喝完酒之後在車上睡覺，並沒有
    開車，也沒有發動車子等語。而證人即與被告同車之友人丙
    ○○於本院審理時亦為與被告辯詞相同之證述（96年度交簡
    上字第112 號第36頁之96年8 月27日審判筆錄）。惟查：
  1.依據被告及證人丙○○上開陳述，核對本案查獲之時間，則
    被告所駕駛之車牌號碼K4－7631號自用小客車，自96年2 月
    10日凌晨零時起至同日上午9 時止，均併排停放在中壢市○
    ○路83號前之外側車道上。再觀之警員劉昌發提出之現場照
    片（本院卷第53頁），被告所指停放車輛之地點係位於中壢
    市墊腳石書店前，佔用外側車道而併排停放，其前方不遠處
    即是中壢火車站，是被告停放車輛之地點係人車往來密集之
    地點，當可認定。
  2.再證人即警員胡中彥於本院審理時亦證稱：伊負責96年2 月
    9 日晚間10時至隔日（10日）上午6 時的一般巡邏，巡邏的
    路段會經過上開中正路83號前，伊從9 日晚間巡邏開始至10
    日最後一次巡邏為止，並沒有發現在上開中正路83號前有併
    排停車的情形等語（本院卷第74頁之96年1 月19日審判筆錄
    ）。另證人即警員劉重言於本院審理時證稱：伊於96年2 月
    10日上午8 點至10點，有在上開中正路段執行路暢專案，上
    開中正路83號路段是靠近火車站附近，所以伊於上午8 時10
    分至8 時20分這段時間會巡邏過該路段，伊當時巡邏過該中
    正路83號前，並沒有發現有車輛併排停車於該處等語（本院
    卷第71頁之96年11月19日審判筆錄）。是依上開證人胡中彥
    、劉重言之證述，足認96年2 月9 日晚間10時起至同年月10
    日上午6 時止，及96年2 月10日上午8 時10分至20分許，在
    上開中壢市○○路83號前路段，均未發現有車輛併排停放之
    情事，當可認定。
  3.據上，如被告所述為真，則其停放車輛地點係處於人車往來
    密集之地段，而停放時間又係從96年2 月10日凌晨零時起至
    同日上午9 時許，則在如此長時間以甚為醒目之併排方式停
    車，豈有不經路人檢舉之理？再依證人胡中彥、劉重言之證
    述，上開中正路83號前外側車道，自96年2 月9 日晚間10時
    起至10日上午8 時20分止，未曾發現有車輛併排停放之情事
    。是被告與證人丙○○上開陳述，顯常情有違，亦與事實不
    符，難以採信。再證人即被告友人甲○○於本院審理時亦證
    稱：被告於96年2 月9 日晚間至伊住處喝酒，被告於10日凌
    晨5 時許就要離開，伊曾要求被告在伊住處先休息一下，但
    被告表示車子是併排停放在中正路上，所以到了早上要移開
    等語（本院卷第38頁之96年8 月27日審判筆錄），是被告於
    10日凌晨飲酒結束後，不先於證人甲○○住處休息，反而急
    於離開，其目的係為了將車輛移走甚明。再證人劉昌發於本
    院審理時亦證稱：伊查獲被告在車內睡覺時，該車輛是發動
    中，後來被告他們下車時並未熄火，是伊特別要求被告將車
    熄火等語（本院卷第41頁之96年8 月27日審判筆錄），則被
    告若是單純在車上休息，何以會發動車輛而於原地空轉？是
    被告辯稱伊僅是在車上睡覺，未移動車輛云云，與上開事實
    有違，難以採信。
  (三)綜上所述，被告上開辯解均屬事後卸責之詞，不能採信。本
    件事證明確，足認被告於為警查獲前，確有將車發動並移動
    該車甚明，被告上開犯行已經可以認定，應依法論罪科刑。
二、核被告乙○○所為，係犯刑法第185 條之3 之服用酒類不能
    安全駕駛動力交通工具而駕駛罪。原審審酌被告酒後駕車，
    缺乏尊重其他用路人生命財產安全之觀念，且前於95年間因
    酒後駕車案件，經本院判處罰金15,000元確定，竟又犯本案
    ，顯未意識到酒後駕車之危險性，及被告智識程度、生活狀
    況、酒測值等一切情狀，引用刑法第185 條之3 、第41條第
    1 項前段，刑法施行法第1 條之1 第1 項、第2 項但書，量
    處有期徒刑2 月，並諭知易科罰金以新臺幣1,000 元折算1
    日之折算標準，固非無見，惟中華民國96年罪犯減刑條例於
    96年6 月15日制定，於96年7 月16日施行，被告所犯刑法第
    185 條之3 之罪係於96年4 月24日前所犯，依該條例第3 條
    第1 項第15款之規定，被告並未受逾有期徒刑1 年6 月以上
    刑之宣告，非屬不得減刑之情形，應依該條例第2 條第1 項
    第3 款之規定，減輕其刑2 分之1 ，原審判決時未及審酌上
    情而予減刑，容有未洽，自應由本院第二審將原判決撤銷後
    自為判決。被告以前開抗辯提起上訴，並無可採，已如前述
    ，其上訴為無理由，惟原審判決既有上開未及審酌事項，自
    應由本院將原判決撤銷後自為判決。爰審酌被告前有酒醉駕
    車之紀錄，本次又以高達呼氣酒精濃度每公升0.85毫克之酒
    醉狀態而駕駛動力交通工具，對於道路交通安全危害甚大，
    暨其平日素行、智識程度等一切情狀，量處如主文所示之刑
    ，再依中華民國96年罪犯減刑條例第2 條第1 項第3 款之規
    定，減其刑期2 分之1 ，並諭知易科罰金之折算標準。
據上論斷，應依刑事訴訟法第455 條之1 第1 項、第3 項、第36
9 條第1 項前段、第364 條、第299 條第1 項前段，刑法第185
條之3 、第41條第1 項前段，刑法施行法第1 條之1 第1 項、第
2 項但書，中華民國96年罪犯減刑條例第2 條第1 項第3 款、第
7 條、第9 條，判決如主文。
本案經檢察官翁偉玲到庭執行職務。
中　　華　　民　　國　　96　　年　　12　　月　　7 　　日
                  刑事第七庭  審判長法  官  蕭世昌
                                    法  官  林惠霞
                                    法　官　劉為丕
不得上訴。
上正本證明與原本無異。
                                    書記官  顏美惠
中　　華　　民　　國　　96　　年　　12　　月　　11　　日
附錄本案論罪科刑法條：
中華民國刑法第185條之3
（重大違背義務致交通危險罪）
服用毒品、麻醉藥品、酒類或其他相類之物，不能安全駕駛動力
交通工具而駕駛者，處1 年以下有期徒刑、拘役或3 萬元以下罰
金。
